臺灣臺北地方法院民事判決　　　　　　96年度重訴字第1340號
原　　　告　康軒文教事業股份有限公司
法定代理人　乙○○
原　　　告　育橋文教事業股份有限公司
　　　　　　　　　　　　樓
法定代理人　乙○○
共　　　同
訴訟代理人　鍾賢斌律師
被　　　告　林清財即松城書局
　　　　　　甲○○
　　　　　　庚○○
　　　　　　壬○○
　　　　　　丙○○○
兼上一人
訴訟代理人　丁○○
被　　　告　辛○○
　　　　　　寅○○
上　一　人
訴訟代理人　子○○
　　　　　　丑○○
被　　　告　戊○○
　　　　　　癸○○
　　　　　　己○○
上列當事人間請求給付貨款事件，本院於民國96年12月11日言詞
辯論終結，判決如下：
    主      文
被告應連帶給付原告康軒文教事業股份有限公司新臺幣壹佰陸拾
柒萬壹仟壹佰陸拾元，及自民國九十六年七月一日起至清償日止
，按年息百分之五計算之利息。
被告應連帶給付原告育橋文教事業股份有限公司新臺幣壹仟壹佰
柒拾肆萬伍仟佰捌拾壹元，及自民國九十六年七月一日起至清
償日止，按年息百分之五計算之利息。
訴訟費用由被告連帶負擔。
本判決第一項於原告以新臺幣伍拾陸萬元供擔保後，得假執行；
被告如以新臺幣壹佰陸拾柒萬元為原告預供擔保，得免為假執行
。
本判決第二項於原告以新臺幣佰玖拾貳萬元供擔保後，得假執
行；被告如以新臺幣壹仟壹佰柒拾肆萬元為原告預供擔保，得免
為假執行。
    事實及理由
壹、程序方面：
    本件訴訟經兩造簽訂經銷合約書第六條合意本院為第一審管
    轄法院；又被告甲○○、庚○○、壬○○、寅○○、戊○○
    、癸○○、己○○均未於最後言詞辯論期日到場，核無民事
    訴訟法第386 條各款所列情形，爰依原告之聲請，由其一造
    辯論而為判決，合先敘明。
貳、實體方面：
一、原告主張被告林清財即松城書局（下稱林清財）於民國93年
    9 月24日邀同其餘被告為連帶保證人，與原告訂立經銷合約
    （下稱系爭合約），約定原告委由被告林清財經銷原告出版
    之國小補充教材並辦理售後服務，合約期間自93年7 月1 日
    起至96年6 月30日止，每學期結帳方式依雙方所簽批價確認
    單辦理，被告林清財依約對原告所生債務，由其餘被告負連
    帶清償責任。嗣被告林清財於系爭合約期間內，共積欠原告
    康軒文教事業股份有限公司、育橋文教事業股份有限公司貨
    款各新臺幣（下同）1,671,160 元、11,745,381元，已於96
    年6 月30日屆期迄未清償，其餘被告為連帶保證人，應負連
    帶清償責任，為此依系爭合約及連帶保證之法律關係，提起
    本訴，聲明請求被告連帶給付原告康軒文教事業股份有限公
    司、育橋文教事業股份有限公司各1,671,160 元、11,745,3
    81元，並均自96年7 月1 日起至清償日止，加付年息5%計算
    之利息，並願供擔保請准宣告假執行等情。
二、被告丙○○○、丁○○、辛○○均辯稱渠等均為原告之經銷
    商，因原告要求經銷商間必須互保，始同意擔任被告林清財
    之連帶保證人。但訂約時原告僅提出單一紙張供渠等簽名，
    簽名時並不知系爭合約約定內容，而渠等前與原告簽訂之經
    銷合約，均係1 年簽訂1 次，本件系爭合約期間為3 年，記
    載期間約定之頁面又未蓋用騎縫章，該期間之約定，自有疑
    問。且渠等所連帶保證之範圍，每人各僅100 萬元，原告請
    求渠等連帶清償林清財之全部債務，並無理由等語，爰聲明
    請求駁回原告之訴。
三、經查，原告主張兩造簽訂前揭約定內容之系爭合約等事實，
    業據其提出合約書為證，且為被告林清財、寅○○所不爭，
    被告甲○○、庚○○、壬○○、戊○○、癸○○、己○○則
    經通知均未到場爭執，亦未提出書狀答辯供本院斟酌。被告
    丙○○○、丁○○、辛○○雖以前詞置辯，惟本院勘驗原告
    所提出之系爭合約書原本，係採雙面列印，卷皮內頁與第2
    、4 、6 頁均有完整松城書局及康軒文教事業股份有限公司
    之騎縫章，經記明言詞辯論筆錄在卷。證人即受僱於松城書
    局之陳詩盈亦具結證稱，上開松城書局之騎縫章，為其所蓋
    用等語。雖上開合約書第3 頁未蓋騎縫章，但觀其所載文字
    與其他頁面所載文字，文義連續，且該頁背面之第4 頁已蓋
    用騎縫章，據此可認上開合約書，應係完整書面契約無誤。
    又原告雖不否認與被告丙○○○、丁○○、辛○○訂約時，
    僅提出合約末頁之單一紙張供連帶保證人簽名，未附全部合
    約內容。惟被告丙○○○、丁○○、辛○○在未見合約內容
    情形下，既願簽名連帶保證，據此應可推認渠等均已概括同
    意系爭合約之內容。而系爭合約第四條既經記載「本合約書
    有效期間，自九十三年七月一日起至九十六年六月三十日止
    」，顯已揭示系爭合約之期間。再觀諸系爭合約第二條第五
    項約定「本契約之連帶保證人就甲方（即被告林清財）基於
    本契約對乙方及丙方（即原告）所生之所有債務，均負連帶
    清償之責」，係將被告林清財負欠原告之債務全部，列為連
    帶保證之範圍，並無限縮連帶保證範圍為100 萬元。且被告
    丙○○○、丁○○、辛○○就其所辯渠等連帶保證之範圍僅
    100 萬元一節，復未舉證以實其說。參酌被告辛○○所陳「
    ．．．我們是後來林清財告訴我說一個保人才能出一百萬的
    貨．．．」，及證人陳詩盈所證「．．．是用一百萬來算（
    保證人）人頭．．．」等語，被告所謂擔保範圍100 萬元，
    諒係原告據以評估每位保證人之「擔保價值」而已，系爭合
    約並未以此擔保價值作為連帶保證債務之範圍。是被告丙○○○、丁○○、辛○○以前詞爭執合約期間及連帶保證範圍
    之約定，尚無可取。原告前揭主張之事實，堪予採信。又原
    告另主張被告林清財於系爭合約期間內，共積欠原告康軒文
    教事業股份有限公司、育橋文教事業股份有限公司貨款各1,
    671,160 元、11,745,381元，已於96年6 月30日屆期迄未清
    償之事實，業據其提出被告林清財所出具之債務承認證明書
    為證，且為被告林清財、寅○○、丙○○○、丁○○、辛○○所不爭，亦堪信實。則原告據以提起本訴，請求被告連帶
    如數給付上開欠款，即無不合。末按給付有確定期限者，債
    務人自期限屆滿時起，負遲延責任；遲延之債務，以支付金
    錢為標的者，債權人得請求依法定利率計算之遲延利息；應
    付利息之債務，其利率未經約定，亦無法律可據者，週年利
    率為百分之五，民法第229 條第1 項、第233 條第1 項前段
    、第203 條定有明文。從而，原告求為如主文第1 項、第2
    項所示之判決，為有理由，應予准許。原告陳明願供擔保以
    代釋明聲請宣告假執行，核無不合，爰酌定相當擔保金額，
    准予宣告假執行；併依職權宣告被告如預供擔保，得免為假
    執行。
四、據上論斷，原告之訴為有理由，依民事訴訟法第385 條第1
    項前段、第85條第2 項、第390 條第2 項、第392 條第2 項
    ，判決如主文。
中　　華　　民　　國　　96　　年　　12　　月　　25　　日
                      民事第三庭  法　官　黃明發
以上正本係照原本作成
如對本判決上訴，須於判決送達後20日內向本院提出上訴狀
中　　華　　民　　國　　96　　年　　12　　月　　25　　日
                    　　　　　　  書記官　官碧玲
